臺灣臺南地方法院刑事判決　　　　　　　 96年度易字第355號
聲　請　人　臺灣臺南地方法院檢察署檢察官
被　　　告　乙○○
　　　　　　　　　　（現另案於戒治處所強制戒治中）
上列被告因竊盜案件，經檢察官聲請以簡易判決處刑（96年度偵
緝字第273號），本院認為本件不宜以簡易判決處刑，經適用通
常訴訟程序後，被告於準備程序期日就被訴事實為有罪陳述，本
院聽取當事人之意見後，經合議庭裁定由受命法官獨任進行簡式
審判程序，並判決如下：
    主  文
乙○○共同攜帶兇器竊盜，累犯，處有期徒刑柒月。
    事  實
一、乙○○前曾因違反肅清煙毒條例案件，分別經臺灣臺南地方
    法院以85年度訴字第1188號、86年度訴字第674號判決判處
    有期徒刑3年6月及3年8月確定，經接續執行後，於92年12月
    12日因假釋付保護管束未經撤銷視為執行完畢，詎猶不知悔
    改，復與陳大典（另案提起公訴）共同基於意圖為自己不法
    所有之犯意聯絡，於民國95年7月30日中午1時40分許，在臺
    南市○○區○○路160號悟智遊樂園內，共同攜帶客觀上足
    供兇器使用之普通剪刀1把，竊取悟智遊樂園所有由該遊樂
    園警衛甲○○所管理之電纜線約100公尺（價值約合新臺幣
    2,000元）。二人得手後，適因警報器響起，為前往查看之
    新光保全人員李春濤報警並當場查獲陳大典，乙○○則趁隙
    攜帶作案用剪刀迅速離去，並將該作案用之剪刀丟棄於不知
    名處所，嗣因陳大典於偵訊時之供述始知悉上情。
二、案經臺南市警察局第三分局報請臺灣臺南地方法院檢察署檢
    察官偵查後聲請以簡易判決處刑。
    理  由
一、本件被告所犯為死刑、無期徒刑、最輕本刑為三年以上有期
    徒刑以外之罪，亦非屬高等法院管轄之第一審案件，其於準
    備程序進行中，先就被訴事實為有罪之陳述，經法官告知簡
    式審判程序之旨，並聽取公訴檢察官之意見後，依刑事訴訟
    法第273條之1第1項、第273條之2等規定，裁定進行簡式審
    判程序，且不受同法第159條第1項、第161條之2、第161 條
    之3、第163條之1及第164條至第170條所規定證據能力認定
    及調查方式之限制，合先敘明。
二、訊據被告對於上揭事實均坦承不諱，核與共同正犯陳大典於
    偵查中具結後證述之情節大致相符，並有證人李春濤、甲○
    ○分別於警詢、偵訊時之證述可稽，此外，復有贓物認領保
    管單1件、被竊電纜線照片4幀等在卷可憑，堪信被告之任意
    性自白，係與事實相符，應堪採信。故本件事證明確，被告
    上開犯行堪以認定。
三、按攜帶兇器加重竊盜罪所謂之兇器，其種類並無限制，凡客
    觀上足對人之生命、身體、安全構成威脅，具有危險性之兇
    器均屬之，且祇須行竊時攜帶此種具有危險性之兇器為已足
    ，並不以攜帶之初有行兇之意圖為必要（最高法院79年臺上
    字第5253號著有判例要旨可資參照）。是被告等持以犯本件
    竊盜犯行之剪刀1把，要屬質地堅硬，可供人持以對外攻擊
    ，如果用以施暴、脅迫、甚或單純抵抗，依一般社會觀念，
    足以對人之身體、生命構成威脅，客觀上即具有危險性，自
    係屬兇器無疑。故核被告所為，係犯刑法第321條第1項第3
    款之攜帶兇器加重竊盜罪。又被告與陳大典間，就本件犯行
    ，既有犯意聯絡及行為分擔，應論以共同正犯。再查被告前
    即曾因違反肅清煙毒條例案件，分別經本院判處有期徒刑3
    年6月及3年8月確定，經接續執行後，於92年12月12日假釋
    付保護管束未經撤銷視為執行完畢，此有臺灣高等法院被告
    前案紀錄表1份附卷足憑，故被告前於受有期徒刑執行完畢
    後，5年以內故意再犯本件有期徒刑以上之罪，依刑法第47
    條第1項規定，應論以累犯，並加重其刑。茲審酌被告素行
    不佳，詎仍不知悔改、犯本罪之動機、目的、手段，及以共
    同持凶器剪刀剪斷電纜線之方式偷竊，雖然所得利益甚少，
    惟對於他人之供電安全卻可能有重大之影響，惡性非輕，惟
    念及其犯後坦承犯行，態度尚佳等一切情狀，量處如主文所
    示之刑，以資懲儆。至起訴意旨具體求處有期徒刑6月，緩
    刑3年等語，顯屬過輕，且被告為累犯，與緩刑之法定要件
    未符，尚非妥適，併此敘明。此外，被告等作案用之兇器剪
    刀1把因未經扣案，並經被告於本院陳明已於案發後帶走丟
    棄於不詳處所（本院96年4月9日審理筆錄參見），故上開剪
    刀既不能證明尚屬存在，為免執行困難，爰不另為沒收之諭
    知。
四、據上論斷，應依刑事訴訟法第452條、第273條之1第1項、第
    299條第1項前段，刑法第28條、第321條第1項第3款、第47
    條第1項，判決如主文。
本案經檢察官張婉寧到庭執行職務
中　　華　　民　　國　　96　　年　　4 　　月　　23　　日
        　　　　　　刑事第十庭  法　官　林臻嫺
以上正本證明與原本無異。
如不服本判決，應於送達後10日內，向本院提出上訴狀。
    　　　　　　　　　　　　　　書記官　許悉愛
中　　華　　民　　國　　96　　年　　4 　　月　　23　　日
中華民國刑法第321條
犯竊盜罪而有左列情形之一者，處 6 月以上、 5 年以下有期徒
刑：
一  於夜間侵入住宅或有人居住之建築物、船艦或隱匿其內而犯
之者。
二  毀越門扇、牆垣或其他安全設備而犯之者。
三  攜帶兇器而犯之者。
四  結夥三人以上而犯之者。
五  乘火災、水災或其他災害之際而犯之者。
六  在車站或埠頭而犯之者。
前項之未遂犯罰之。
